臺灣宜蘭地方法院小額民事判決
111年度宜小字第13號
原      告  良京實業股份有限公司

法定代理人  平川秀一郎



訴訟代理人  余成里  
被      告  張雅惠  


上列當事人間請求清償債務事件，本院於民國111年2月17日言詞
辯論終結，判決如下：
    主  文
被告應給付原告新臺幣陸萬肆仟貳佰玖拾伍元，及其中新臺幣伍
萬柒仟伍佰壹拾玖元部分，自民國九十九年四月二十一日起至民
國一百零四年八月三十一日止，按週年利率百分之二十計算之利
息，暨自民國一百零四年九月一日起至清償日止，按週年利率百
分之十五計算之利息。並給付違約金新臺幣壹仟貳佰元。
訴訟費用新臺幣壹仟元由被告負擔。
本判決第一項得假執行。
     理由要領
本件原告良京實業股份有限公司主張被告張雅惠前向訴外人渣打
國際商業銀行股份有限公司（下稱渣打銀行）申辦信用卡使用並
簽訂使用契約，依約被告即得於特約商店簽帳消費及預借現金，
並約定當月消費應於當期繳款截止日前清償或以循環信用方式繳
付最低應繳金額，逾期清償時，即喪失期限利益，延滯期間利息
按週年利率百分之20計算，另持卡人未於當期繳款期限前繳付最
低付款額或遲誤繳款期限者，除循環信用利息外，須收取3期分
別為300元、400元、500元之違約金。又依銀行法第47條之1第2
項規定，自104年9月1日起信用卡或現金卡之循環利率不得超過
週年利率百分之15。詎被告並未依約還款，迄今尚積欠原告如主
文第1項所示之金額未清償，依上開契約之約定，其債務視為全
部到期。又渣打銀行已將上開債權讓與原告，並依法登報公告，
爰依消費借貸及債權讓與之法律關係提起本件訴訟等語。並聲明
：如主文第1項所示。查原告主張之事實，業據其提出與所述相
符之信用卡申請書、分攤表、信用卡約定條款、信用卡違約金收
取規範、債權資料明細表、債權讓與證明書、債權讓與公告等件
影本為證。被告經合法通知，未於言詞辯論期日到場爭執，復未
提出書狀答辯供本院斟酌，堪信原告主張之事實為真正。從而，
原告依消費借貸及債權讓與之法律關係，請求被告給付如主文第
1項所示，為有理由，應予准許。
中　　華　　民　　國　　111 　年　　2 　　月　　25　　日
                  宜蘭簡易庭  法  官  張淑華
以上正本係照原本作成。
如不服本判決，應於送達後20日內，向本院提出上訴狀並表明上
訴理由，如於本判決宣示後送達前提起上訴者，應於判決送達後
20日內補提上訴理由書（須附繕本）。如委任律師提起上訴者，
應一併繳納上訴審裁判費。
中　　華　　民　　國　　111 　年　　2 　　月　　25　　日
                              書記官  謝佩欣
附錄：
一、民事訴訟法第436 條之18第1 項：
    判決書得僅記載主文，就當事人有爭執事項，於必要時得加
    記理由要領。
二、民事訴訟法第436 條之24第2 項：
    對於小額程序之第一審裁判上訴或抗告，非以其違背法令為
    理由，不得為之。
三、民事訴訟法第436 條之25：
    上訴狀內應記載上訴理由，表明下列各款事項：
    （一）原判決所違背之法令及其具體內容。
    （二）依訴訟資料可認為原判決有違背法令之具體事實。
四、民事訴訟法第471 條第1 項（依同法第436 條之32第2 項規
    定於小額事件之上訴程序準用之）：
    上訴狀內未表明上訴理由者，上訴人應於提起上訴後20日內
    ，提出理由書於原第二審法院；未提出者，毋庸命其補正，
    由原第二審法院以裁定駁回之。